【裁判字號】    97,訴,520
【裁判日期】    970813
【裁判案由】    違反毒品危害防制條例
【裁判全文】
臺灣屏東地方法院刑事判決               97年度訴字第520號
公  訴  人  臺灣屏東地方法院檢察署檢察官
被      告  甲○○
                    號（
上列被告因違反毒品危害防制條例案件，經檢察官提起公訴（97
年度毒偵字第176 號），嗣被告於本院準備程序進行中先就被訴
事實為有罪之陳述，本院告知被告簡式審判程序之旨，並聽取當
事人之意見後，裁定改由受命法官獨任依簡式審判程序審理，判
決如下：
    主  文
甲○○施用第一級毒品，累犯，處有期徒刑壹年貳月，扣案殘留
有第一級毒品海洛因之注射針筒壹支沒收銷燬之；又施用第二級
毒品，累犯，處有期徒刑拾月。應執行有期徒刑壹年拾月，扣案
之殘留有第一級毒品海洛因之注射針筒壹支沒收銷燬之。
    事  實
一、甲○○前因施用毒品案件，經本院以92年度毒聲字第1720號
    裁定送觀察、勒戒，經評定無繼續施用毒品之傾向，而於民
    國92年12月31日釋放出所，並經臺灣屏東地方法院檢察署檢
    察官於93年1 月19日以92年度戒毒偵字第1993號為不起訴處
    分確定；又因施用毒品案件，經本院以93年度訴字第863 號
    判決處有期徒刑8 月確定，臺灣高雄地方法院以94年度簡字
    第1642號判決處有期徒刑4 月確定，嗣經臺灣高雄地方法院
    以94年度聲字第3201號裁定合併定應執行有期徒刑11月，再
    因施用毒品案件，經本院以94年度訴字第554 號判決處有期
    徒刑1 年2 月確定，接續執行，嗣因縮短刑期假釋出監，所
    餘刑期付保護管束，至96年11月12日保護管束期滿，前開假
    釋未經撤銷，以執行完畢論；復因竊盜案件，經本院以94年
    度易字第410 號判決處有期徒刑1 年2 月，又經本院以96年
    度聲減字第35號裁定減刑為有期徒刑7 月，而於96年7 月16
    日縮刑期滿執行完畢。
二、詎其仍不知悔改，戒絕毒品，於觀察、勒戒執行完畢釋放後
    5 年內，明知海洛因及甲基安非他命業經分別公告列為毒品
    危害防制條例第2 條第1 項第1 、2 款之第一級毒品及第二
    級毒品，不得非法持有、施用，竟分別基於施用第一級毒品
    海洛因及第二級毒品甲基安非他命之犯意，於97年1 月24日
    中午12時30分許，在屏東市○○○路旁某處之草叢內，以將
    海洛因置入注射針筒內摻水稀釋後，注射血管之方式，施用
    第一級毒品海洛因1 次，另以將甲基安非他命置入玻璃管吸
    食器內，以火燒烤成煙霧吸食之方式，施用第二級毒品甲基
    安非他命1 次。嗣於同日下午1 時許，在屏東市○○路211
    號前時，警員見其形跡可疑，欲上前盤查，其恐被查獲，乃
    將其放置在上衣口袋內之注射針筒1 支取出，丟至路旁水溝
    孔內，警員目睹此情，先將注射針筒打撈起，嗣並徵得甲○
    ○之同意，採集其尿液檢體送檢驗，結果呈嗎啡及甲基安非
    他命陽性反應，而查知上情。
三、案經屏東縣警察局屏東分局報告臺灣屏東地方法院檢察署檢
    察官偵查起訴。
    理  由
一、本案被告甲○○所犯違反毒品危害防制條例案件，並非法定
    刑為死刑、無期徒刑或最輕本刑3 年以上有期徒刑之罪，亦
    非高等法院管轄第一審之案件，而被告於本院準備程序中就
    被訴事實為有罪之陳述，本院合議庭乃裁定由受命法官獨任
    進行簡式審判程序。又簡式審判程序之證據調查，依刑事訴
    訟法第273 條之2 規定，不受同法第159 條第1 項審判外陳
    述排除之限制，再被告對於卷內之各項證據，亦不爭執證據
    能力，故卷內所列之各項證據，自得作為證據，先予敘明。
二、上揭事實，業據被告坦承不諱，其為警所採集之尿液檢體，
    經送請正修科技大學超微量研究科技中心以酵素免疫分析法
    及氣相層析質譜儀法檢驗，結果呈嗎啡及甲基安非他命陽性
    反應，有該中心97年2 月13日編號R00-0000-000號檢驗報告
    1 份在卷足憑；另扣案之注射針筒，經屏東縣警察局屏東分
    局崇蘭派出所以臺灣尖端先進生技醫藥股份有限公司毒品簡
    易快速篩檢試劑檢驗結果，其內殘留液體確呈海洛因陽性反
    應，有毒品初步檢驗報告單1 張在卷可按，此外復有扣押物
    品目錄表、相片等在卷可佐，被告自白顯與事實相符。再查
    被告前因施用毒品案件，經本院以92年度毒聲字第1720號裁
    定送觀察、勒戒，經評定無繼續施用毒品傾向，而於92年12
    月31日釋放出所，並經臺灣屏東地方法院檢察署檢察官於93
    年1 月19日以92年度戒毒偵字第1993號為不起訴處分確定等
    事實，有臺灣屏東地方法院檢察署刑案資料查註紀錄表、臺
    灣高等法院被告全國前案紀錄表各1 份在卷可按，是被告於
    觀察勒戒執行完畢後5 年內再犯本件施用第一級毒品及第二
    級毒品犯行，事證明確，應予依法論科。
三、查海洛因、甲基安非他命分屬毒品危害防制條例第2 條第2
    項第1 款、第2 款所規定之第一級毒品及第二級毒品。是核
    被告所為，分別係犯毒品危害防制條例第10條第1 項施用第
    一級毒品及同條第2 項之施用第二級毒品罪。其持有毒品復
    進而施用，持有毒品之低度行為，各為施用毒品之高度行為
    所吸收，不另論罪。又其所犯上開2 罪，犯意各別，行為互
    殊，應予分論併罰。次查被告前有如事實欄所示之科刑及執
    行情形，有臺灣屏東地方法院檢察署刑案資料查註紀錄表、
    臺灣高等法院被告前案紀錄表各1 份附卷足憑，其於刑之執
    行完畢後5 年內，故意再犯本件有期徒刑之2 罪，均為累犯
    ，均應依刑法第47條第1 項加重其刑。爰審酌被告施用毒品
    ，足以戕害其身心，滋生其他犯罪，且如上所述，有多次毒
    品前科，仍再犯本案，顯見其自制力甚差且無悔誤之心，素
    行不良，有臺灣屏東地方法院檢察署刑案資料查註紀錄表、
    臺灣高等法院被告前案紀錄表在卷可按；惟念其犯後坦承犯
    行，且施用毒品行為於本質上係屬自我戕害行為，反社會性
    之程度尚屬較低等一切情狀，各量處如主文所示之刑，並定
    其應執行刑。至扣案之注射針筒1 支，如前所述，因其上含
    有不可析離之第一級毒品海洛因成分，應依毒品危害防制條
    例第18條第1 項規定，宣告沒收銷燬之。
據上論斷，應依刑事訴訟法第273 條之1 第1 項、第299 條第1
項前段，毒品危害防制條例第10條第1 項、第2 項、第18條第1
項前段，刑法第11條、第47條第1 項、第51條第5 款，判決如主
文。
本案經檢察官陳新君到庭執行職務。
中    華     民     國    97   年    8    月    13    日
                    刑事第五庭   法  官  陳秀慧
以上正本證明與原本無異。
如不服本判決應於收受本判決送達後十日內向本院提出上訴書狀
，其未敘述上訴理由者，並得於提起上訴後十日內向本院補提理
由書狀（均須按他造當事人之人數附繕本）「切勿逕送上級法院
」。
中    華    民    國    97    年    8     月    13    日
                                 書記官  溫訓暖
附錄本判決論罪科刑法條：
毒品危害防制條例第10條第1、2項：
施用第一級毒品者，處6月以上5年以下有期徒刑。
施用第二級毒品者，處 3 年以下有期徒刑。


司法院資訊處製作；財團法人民間司法改革基金會備份。
